【裁判字號】    99,交聲,500
【裁判日期】    990430
【裁判案由】    交管條例聲異
【裁判全文】
臺灣板橋地方法院交通事件裁定         99年度交聲字第500號
原處分機關  交通部公路總局臺北區監理所
異  議  人
即受處分人  甲○○
上列異議人即受處分人因違反道路交通管理處罰條例案件，不服
交通部公路總局臺北區監理所中華民國99年1 月21日北監自裁字
第裁40-C 00000000 號裁決書（舉發案號：臺北縣政府警察局98
年4 月8 日北縣警交大字第C00000000 號），聲明異議，本院裁
定如下：
    主  文
異議駁回。
    理  由
一、按受處分人不服道路交通管理處罰條例第8 條主管機關所為
    之處罰，得於接到裁決書之翌日起20日內，並得依法扣除在
    途期間，向管轄地方法院聲明異議，同條例第87條第1 項、
    道路交通案件處理辦法第12條定有明文。而道路交通異議案
    件，當事人非居住於處罰機關所在之鄉、鎮、市（包括縣轄
    市、省轄市及院轄市）者，但居住於受理聲明異議案件法院
    之管轄區域者，依本標準第2 條第1 款中之地方法院在途期
    間欄所載日數扣除在途期間，法院訴訟當事人在途期間標準
    第4 條第1 項第1 款第2 目規定明確。另按處理違反道路交
    通管理事件，有關文書送達之程序，依行政程序法之規定，
    此為違反道路交通管理事件統一裁罰基準及處理細則第5 條
    所明定。又送達，於應受送達人之住居所、事務所或營業所
    為之，行政程序法第72條第1 項前段規定甚明。再者，受處
    分人不服裁決處分者，其聲明異議須於上述20日之法定期間
    內提出，始符合法定程式，否則，其聲明異議不合法律上程
    序，且無從補正，依道路交通案件處理辦法第18條規定，應
    逕以裁定駁回之，而無從為實體上之審查。末按期間之末日
    為星期日、國定假日或其他休息日者，以該日之次日為期間
    之末日；期間之末日為星期六者，以其次星期一上午為期間
    末日，行政程序法第48條第4 項定有明文。
二、經查：本件裁決書經原處分機關付郵寄出，於民國99年1 月
    22日送達於異議人即受處分人之住所即臺北縣永和市○○路
    ○ 段46號2 樓，並經異議人本人收受之事實，此有交通部公
    路總局臺北區監理所送達證書影本1 紙附卷可稽。異議人對
    於其係居住在上址住處，亦未爭執，足認本件裁決書已經原
    處分機關依行政程序法之規定，於99年1 月22日發生合法送
    達之效力。又異議人非居住在原處分機關所在之臺北縣永和
    市，但係居住於本院之管轄區域內，依當事人在途期間標準
    第4 條第1 款第2 目、第2 條第1 款規定，應扣除在途期間
    2 日，則其異議期間之末日原應為99年2 月13日，然因99年
    2 月13日起迄99年2 月21日止為農曆年節放假日，故異議人
    異議期間的末日，應以前開假期結束之上班日即99年2 月22
    日代之，是異議人自應於99年2 月22日之前聲明異議，始為
    適法，詎其乃遲至99年2 月23日始提出聲明異議狀，此觀該
    狀所蓋收文章戳之日期甚明，則本件聲明異議已逾首揭法律
    所定異議期間，其本件聲明異議為不合法，應予駁回。
三、依道路交通案件處理辦法第18條，裁定如主文。
中    華    民    國    99    年    4     月    30    日
                  交通法庭  法  官  朱嘉川
以上正本證明與原本無異。
如不服本裁定應於送達後5 日內向本院提出抗告狀。
                            書記官  陳聖儒
中    華    民    國    99    年    5     月    3     日

司法院資訊處製作；財團法人民間司法改革基金會備份。
